【裁判字號】    99,審訴,1490
【裁判日期】    990527
【裁判案由】    毒品危害防制條例
【裁判全文】
臺灣高雄地方法院刑事判決            99年度審訴字第1490號
公  訴  人  臺灣高雄地方法院檢察署檢察官
被      告  乙○○
上列被告因違反毒品危害防制條例案件，經檢察官提起公訴（99
年度毒偵字第2012號），被告於本院準備程序進行中，為有罪之
陳述，經本院合議庭裁定由受命法官獨任改依簡式審判程序審理
，並判決如下：
    主  文
乙○○施用第一級毒品，處有期徒刑柒月，扣案之夾鏈袋伍個、
吸管壹支及香煙頭參截均沒收；又施用第二級毒品，處有期徒刑
參月，扣案之玻璃球吸食器壹支沒收。應執行有期徒刑捌月，扣
案之夾鏈袋伍個、吸管壹支、香煙頭參截及玻璃球吸食器壹支均
沒收。
    事  實
一、乙○○前因施用毒品案件，經本院以民國97年度審毒聲字第
    1677號裁定送觀察勒戒後，因無繼續施用毒品傾向，於98年
    4 月13日執行完畢釋放，並經臺灣高雄地方法院檢察署檢察
    官於98年4 月30日以98年度毒偵緝字第119 號為不起訴處分
    確定。猶不知戒絕毒癮，明知海洛因及甲基安非他命分別係
    毒品危害防制條例第2 條第2 項第1 款及第2 款所分別明定
    之第一級毒品及第二級毒品，不得持有、施用，竟於上開觀
    察勒戒執行完畢釋放後5 年內，復基於施用第二級毒品甲基
    安非他命之犯意，於99年3 月21日晚間7 時許，在其位於高
    雄縣林園鄉○○村○○路187 號住處之房間內，以將甲基安
    非他命置入玻璃球燒烤，待產生煙霧後，吸食煙霧之方式，
    施用第二級毒品甲基安非他命1 次。另基於施用第一級毒品
    海洛因之犯意，於同年月日晚間9 時30分許，在前揭住處，
    以將海洛因摻入香菸內，再點燃吸食煙霧之方式，施用第一
    級毒品海洛因1 次。嗣於99年3 月21日（起訴書誤載為22日
    ）晚間10時30分許，在前揭住處，因其另案遭通緝而為警查
    獲，當場扣得乙○○所有預備供施用海洛因之夾鏈袋5 個、
    吸管1 支及香煙頭3 截；供施用甲基安非他命之玻璃球吸食
    器1 支，經得其同意採集尿液送驗，檢驗結果呈嗎啡及甲基
    安非他命陽性反應，而知上情。
二、案經高雄縣政府警察局林園分局報告臺灣高雄地方法院檢察
    署檢察官偵查起訴。
    理  由
一、本件被告乙○○所犯係死刑、無期徒刑、最輕本刑為3 年以
    上有期徒刑以外之罪，其於準備程序中，就被訴事實為有罪
    之陳述，經本院告知簡式審判程序之旨，並聽取檢察官及被
    告之意見後，合議庭裁定由受命法官獨任進行簡式審判程序
    ，合先敘明。
二、上開事實，業據被告於警詢、本院審理時坦承不諱（見偵卷
    第8 頁背面、9 、35頁、本院卷第14頁）。且經警採集其尿
    液送台灣檢驗科技股份有限公司檢驗結果，被告尿液分呈嗎
    啡及甲基安非他命陽性反應，有高雄縣政府警察局林園分局
    查獲毒品案件嫌疑人代號與真實姓名對照表、台灣檢驗科技
    股份有限公司濫用藥物尿液檢驗報告可稽（見偵卷第18、39
    頁）。爰審酌：（一）氣相層析質譜儀（GC／MS）乃目前就
    藥物篩檢結果必須進一步確認時最常採用之確認方法，因此
    在良好的操作條件之下，以氣相層析質譜儀作藥物及其代謝
    物之定性及定量分析，幾乎不會有偽陽性反應產生，業經行
    政院國軍退除役官兵輔導委員會台北榮民總醫院於83年4 月
    7 日以（83）北總內字第03059 號函示明確。（二）海洛因
    係嗎啡經化學合成之半人工合成品，毒性倍於嗎啡，其經吸
    食或施打入人體，經新陳代謝作用又分解成嗎啡，故海洛因
    在進入人體後，均以嗎啡型態排於尿液中，故於吸食或施打
    海洛因者尿液中，可檢出嗎啡陽性反應，業經憲兵司令部80
    年5 月7 日以（80）鑑驗字第1746號函示明確。（三）而甲
    基安非他命經口服投與後約百分之70於24小時內自尿中排出
    ，約百分之90於96小時內自尿中排出，且甲基安非他命成分
    之檢出與其投與方式、投與量、個人體質、採尿時間與檢測
    儀器之精密度等諸多方式有關，因此僅憑尿液中呈甲基安非
    他命陽性反應，並無法確實推算吸食時間距採集時間之長短
    ，惟依上述資料推斷，最長不會超過4 日即96小時，亦經行
    政院衛生署藥物食品檢驗局81年2 月8 日81藥檢一字第0011
    56號函示明確。從而，被告尿液經以氣相層析質譜儀鑑驗後
    ，結果分呈嗎啡及甲基安非他命陽性反應，已如前述，是依
    前開函示意旨，被告自白核與事實相符。又被告前因施用毒
    品案件，經本院以97年度審毒聲字第1677號裁定送觀察勒戒
    後，因無繼續施用毒品傾向，於98年4 月13日執行完畢釋放
    ，並經臺灣高雄地方法院檢察署檢察官於98年4 月30日以98
    年度毒偵緝字第119 號為不起訴處分確定之事實，有臺灣高
    等法院被告前案紀錄表在卷可憑。是被告於上開觀察勒戒執
    行完畢釋放後5 年內，再犯本件施用海洛因及甲基安非他命
    之犯行，均應依法論科。從而，本案事證明確，被告犯行堪
    予認定。
三、核被告所為，係犯毒品危害防制條例第10條第1 項之施用第
    一級毒品及同條例第10條第2 項之施用第二級毒品罪。被告
    持有第一級、第二級毒品之行為，均已為其後施用之高度行
    為所吸收，均不另論罪。被告所犯上開施用第一級毒品罪及
    施用第二級毒品罪，犯意各別、行為互殊，應分論併罰。本
    院審酌被告前經觀察勒戒執行完畢，猶不思戒除毒癮，顯見
    其並無堅定戒癮之意志，惟念其行為尚未危害他人及其犯後
    坦承犯行，態度尚稱良好等一切情狀，分別量處如主文所示
    之刑，並依刑法第51條第5 款之規定，定其應執行刑，以資
    警惕；至檢察官求予量處應執行有期徒刑1 年5 月，略嫌過
    重，附此敘明。另扣案之夾鏈袋5 個、吸管1 支、香煙頭3
    截及玻璃球吸食器1 支，均係被告所有，分別預備供施用海
    洛因（前3 樣物品）或供施用甲基安非他命（第4 樣物品）
    之物，業據被告供明在卷，爰依刑法第38條第1 項第2 款之
    規定，宣告沒收。
據上論斷，應依刑事訴訟法第273 條之1 第1 項、第299 條第1
項前段，毒品危害防制條例第10條第1 項、第2 項，刑法第11條
前段、第51條第5 款、第9 款、第38條第1 項第2 款，判決如主
文。
本案經檢察官甲○○到庭執行職務。
中    華    民    國    99    年    5     月    27    日
                    刑事第十庭  法  官  方錦源
以上正本證明與原本無異。
如不服本判決應於收受本判決後10日內向本院提出上訴書狀，並
應敘述具體理由，如未敘述上訴理由者，應於上訴期間屆滿後20
日內補提理由書狀於本院（均須按他造當事人之人數附繕本）「
切勿逕送上級法院」。
中    華    民    國    99    年    5     月    27    日
                                書記官  黃勤涵
附錄條文：
毒品危害防制條例第10條第1 項、第2 項：
施用第一級毒品者，處6 月以上5 年以下有期徒刑。
施用第二級毒品者，處3 年以下有期徒刑。

司法院資訊處製作；財團法人民間司法改革基金會備份。
